【裁判字號】    89,上訴,2187
【裁判日期】    890425
【裁判案由】    毒品危害防制條例
【裁判全文】
臺灣高等法院刑事判決                          八十九年度上訴字第二一八七號
    上  訴  人
    即  被  告  乙○○
    指定辯護人  本院甲○
右上訴人因違反毒品危害防制條例案件，不服臺灣板橋地方法院八十八年度訴字第一
五一號，中華民國八十九年四月二十五日第一審判決（起訴案號：臺灣板橋地方法院
檢察署八十七年度偵字第八九三五、九七五五、一二五九四號；移送併案審理案號：
臺灣板橋地方法院檢察署八十七年度偵字第一九七○三、二二六三六、二四四五四號
），提起上訴，本院判決如左：
    主  文
上訴駁回。
    事實及理由
一、本案經本院審理結果，認第一審以上訴人即被告乙○○於毒品危害防制條例修正
    公布前連續非法販賣化學合成麻醉藥品及連續明知為禁藥而轉讓，且均為累犯，
    因而援引麻醉藥品管理條例第十三條之一第二項第一款、藥事法第八十三條第一
    項、刑法第二條第一項但書、第十一條前段、第五十六條、第四十七條之規定，
    分別判處有期徒刑伍年月及有期徒刑六月，並依刑法第五十一條第五款規定，
    定其應執行有期徒刑五年五月，復就先後兩次扣案之違禁物安非他命十四包（淨
    重十五點四七公克）、安非他命淨重五點三公克及被告乙○○所有供販賣安非他
    命預備用之夾鏈空袋三十六個分別依刑法第三十八條第一項第一款、第二款規定
    ，予以宣告沒收；又對於臺灣板橋地方法院檢察署所移送併辦之該署八十七年度
    偵字第一九七○三號與八十七年度偵字第二二六三六號兩案件，均以證人前後指
    證矛盾，且無其他積極證據足資證明被告有販賣或轉讓安非他命之犯行，因均未
    據檢察官提起公訴，而認應將各該案件退由檢察官另行依法處理，其認事用法及
    量刑均無不當，應予維持，並引用第一審判決書關於被告乙○○部分記載之事實
    、證據及理由（如附件）。
二、辯護意旨雖略以：被告自八十六年七、八月起至八十七年四月一日止，在陸軍服
    役中，不可能販賣安非他命給卓至明等人云云。惟查：姑不論被告既自承有免費
    提供安非他命予周振鵬吸用之轉讓安非他命之事實，而其轉讓之期間，據周振鵬
    於八十七年七月三十一日在檢察官偵查中所言，又係自八十七年三月間起，至八
    十七年四月二十七日止，就其中之八十七年三月至八十七年四月一日，即仍屬被
    告之服役期間，被告既有機會得以提供安非他命予周振鵬吸用，如何能僅以在役
    之理由遂反謂其不可能販賣安非他命予卓志明等人？況依原審卷第一百三十四頁
    所附陸軍第九九二○附三部隊八十八年四月十二日訴一五一字第二四四一五號
    函檢附之被告乙○○在營之休假紀錄顯示，被告於服役期間休假次數甚為頻繁，
    且每次休假期間由二日至五日不等，其自非不得利用休假外出之機會，進行販賣
    安非他命之不法勾當。是以在營服役之理由，仍難執為對被告為有利認定之依據
    。
三、被告上訴意旨空言指摘原判決不當，為無理由，應予駁回。
四、被告經合法傳喚，無正當理由故不到庭，爰不待其陳述逕行判決。
據上論結，應依刑事訴訟法第三百七十一條、第三百七十三條、第三百六十八條，判
決如主文。
中      華      民      國    八十九    年      十      月     三十     日
                              臺灣高等法院刑事第二十庭
                                  審判長法  官  葉  麗  霞
                                        法  官  黃  瑞  華
                                        法  官  余  來炎
右正本證明與原本無異。
如不服本判決應於收受送達後十日內向本院提出上訴書狀，其未敘述上訴之理由者並
得於提起上訴後十日內向本院補提理由書（均須按他造當事人之人數附繕本）。
                                        書記官  黃  麗  玲
中      華      民      國    八十九    年     十一     月       三     日
附錄：本案論罪科刑法條全文
麻醉藥品管理條例第十三條之一
違反前條之規定，其屬於第二條第一款至第三款之麻醉藥品者，應分別依法處罰。
違反前條之規定，其屬於第二條四款之麻醉藥品者，依左列規定處罰：
一、非法輸入、製造、運輸、販賣者，處五年以上有期徒刑，得併科五萬元以下罰金
    。
二、意圖販賣而非法持有者，處三年以上十年以下有期徒刑，得併科三萬元以下罰金
    。
三、意圖營利而非法為人施打者，處五年以下有期徒刑，得併科二萬元以下罰金。
四、非法施打、吸用者，處三年以下有期徒刑、拘役或一萬元以下罰金。
五、非法持有者，處二年以下有期徒刑、拘役或五千元以下罰金。
前項第一款之未遂犯罰之。
犯第二項第四款之罪有癮者，應由審判機關先行指定相當處所勒戒。經勒戒斷癮後再
犯者，加重本刑至三分之二。
藥事法第八十三條
明知為偽藥或禁藥，而販賣、供應、調劑、運送、寄藏、牙保、轉讓或意
圖販賣而陳列者，處五年以下有期徒刑，得併科新台幣十萬元以下罰金。
犯前項之罪，因而致人於死者，處七年以上有期徒刑，致重傷者，處一年
以上七年以下有期徒刑。
因過失犯第一項之罪者，處一年以下有期徒刑、拘役或新台幣十萬元以下
罰金。
第一項之未遂犯罰之。


司法院資訊處製作；財團法人民間司法改革基金會備份。
